臺灣臺北地方法院民事簡易判決
111年度北簡字第15696號
原      告  李信毅  
被      告  李元晟  


上列當事人間請求損害賠償事件，本院於中華民國111年12月2日
言詞辯論終結，本院判決如下︰
    主      文
被告應給付原告新臺幣參萬捌仟貳佰參拾柒元，及自民國一百一
十一年十二月六日起至清償日止，按週年利率百分之五計算之利
息。
原告其餘之訴駁回。
訴訟費用由被告負擔三分之一，餘由原告負擔。
本判決第一項得假執行。但被告如以新臺幣參萬捌仟貳佰參拾柒
元為原告預供擔保，得免為假執行。
原告其餘假執行之聲請駁回。
    事實及理由
一、被告經受合法通知，無正當理由，未於言詞辯論期日到場，
    核無民事訴訟法第386條各款所列情事，爰依原告聲請，由
    其一造辯論而為判決。
二、原告主張：被告於民國111年6月18日，駕駛車號000-000民
    營公車，行經臺北市松山區麥帥二橋與麥帥二橋過健康匝道
    第三燈桿口時，疑因精神不濟未注意車道上前行車輛動態，
    以致急轉跨越車道，致撞上原告所駕駛車號000-0000號自用
    小客車(下稱系爭車輛)而受有損害，故向被告請求費用共新
    臺幣(下同)137,755元，其中系爭車輛修復費用61,317元
　　、外部零件拉手飾蓋費用664元、外部零件門框裝飾貼費用7
    74元、外部零件外門把手飾蓋費用800元、車身包膜費用16,
    000元、車門隔音工程費用5,200元、同款代步車費用以10日
    計算為13,000元、因傷及車身結構致系爭車輛價值損失，損
    失約為4萬元。原告已墊付款項金額為76,555元，因原告有
    支出所需，因此向銀行借貸75,000元，年利率為 13.25%計
    算，起息日為111年7月23日，爰依法提起本件訴訟等語。並
    聲明：㈠被告應給付原告137,755元，及自111年7月23日起至
    清償日止，按週年利率13.25%計算之利息。㈡原告願供擔保
    ，請准宣告假執行。
三、按因故意或過失、不法侵害他人權利者，負損害賠償責任；
    汽車、機車或其他非依軌道行駛之動力車輛，在使用中加損
    害於他人者，駕駛人應賠償因此所生之損害，但於防止損害
    之發生，已盡相當之注意者，不在此限；民法第184條第1項
    前段、第191條之2定有明文。經查，原告主張被告於前揭時
    地與系爭車輛發生碰撞等節，業據其提出維修明細表、電子
    發票、統一發票、估價單等件影本在卷可稽（見本院卷第13
    -19、25-27頁），且有本院向臺北市政府警察局交通警察大
    隊調閱之道路交通事故初步分析研判表、道路交通事故現場
    圖2份、道路交通事故補充資料表、道路交通事故調查紀錄
    表2份、道路交通事故當事人登記聯單、道路交通事故照片
    黏貼紀錄表等資料核閱屬實（見本院卷第31-42頁），而被
    告已於相當時期受合法通知，既未於言詞辯論期日到場，復
    未提出任何書狀以供本院審酌，自堪信原告主張之事實為真
    正。本件被告既因使用汽車中加損害於系爭車輛，致系爭車
    輛受損，被告之過失行為與系爭車輛之車損結果，有相當因
    果關係，是被告應就本件事故所生之系爭車輛之損害負損害
    賠償責任。
四、次按負損害賠償責任者，除法律另有規定或契約另有訂定外
    ，應回復他方損害發生前之原狀；第1項情形，債權人得請
    求支付回復原狀所必要之費用，以代回復原狀；損害賠償，
    除法律另有規定或契約另有訂定外，應以填補債權人所受損
    害及所失利益為限；不法毀損他人之物者，被害人得請求賠
    償其物因毀損所減少之價額，民法第213條第1項、第3項、
    第216條第1項、第196條分別定有明文。又依上開規定請求
    賠償物被毀損所減少之價額，得以修復費用為估定之標準，
    但以必要者為限（例如：修理材料以新品換舊品，應予折舊
    ），最高法院77年度第9次民事庭會議決議參照。茲就原告
    得請求之金額分述如下：
  ㈠修復費用61,317元部分：原告主張其因本件車禍支出系爭車
    輛修復費用61,317元，其中工資費用27,512元、零件費用33
    ,805元，業據原告提出維修明細表、電子發票等件影本在卷
    可稽（見本院卷第13-17頁），揆諸首揭說明，其中新零件
    更換舊零件之零件折舊部分非屬必要費用，應予扣除。而依
    行政院所發布之固定資產耐用年數表及固定資產折舊率表，
    非運輸業用客車、貨車之耐用年數為5年，依定率遞減法每
    年應折舊369/1000，另營利事業所得稅查核準則第95條第6
    項規定：「固定資產提列折舊採用定率遞減法者，以一年為
    計算單位，其使用期間未滿一年者，按實際使用之月數相當
    於全年之比例計算之，不滿一月者，以月計」，系爭車輛自
    出廠日104年7月（見本院卷第34頁）起至車禍發生日111年6
    月18日止，已使用約6年12個月，已逾非運輸業用客車、貨
    車之耐用年數5年，依所得稅法第54條第3項、固定資產折舊
    率表規定，以成本十分之一為合度，據此，系爭車輛更換零
    件部分，經扣除折舊後為3,381元（計算式：33,805÷
　　10=3,381元，元以下四捨五入），加計工資費用27,512元後
    ，則原告得請求之車輛修復費用為30,893元（計算式：3,38
    1元＋27,512元=30,893元）。
　㈡原告主張其因本件車禍受有外部零件拉手飾蓋費用664元、外
    部零件門框裝飾貼費用774元、外部零件外門把手飾蓋費用8
    00元、車身包膜費用16,000元、車門隔音工程費用5,200元
    部分，業據其提出免用統一發票收據及估價單等件影本為證
    （見本院卷第19、23-27頁），而新零件更換舊零件之零件
    折舊部分非屬必要費用，應予扣除，已如前述，故原告此部
    分得請求之費用為2,344元（計算式：(664+774+800+16,000
    +5,200)÷10=2,344，元以下四捨五入）。
　㈢原告主張系爭車輛受損害時，支出同款代步車費用以每日1,3
    00元計，10日共支出13,000元部分，查系爭車輛既因被告之
    侵權行為受有損害，有進廠維修之必要，而交通工具為一般
    人工作、生活所需，是系爭車輛合理修繕期間致原告無法使
    用系爭車輛上、下班，因而增加之額外支出，與系爭車輛損
    害結果間即具相當因果關係，原告應得請求被告賠償。
　　原告固提出合約書影本乙紙在卷可參（見本院卷第21頁），
    惟按當事人已證明受有損害而不能證明其數額或證明顯有重
    大困難者，法院應審酌一切情況，依所得心證定其數額，民
    事訴訟法第222條第2項定有明文。查，原告因此增加之支出
    數額，雖經其提出上開合約書為證，惟稽諸該合約書上之起
    借日為111年6月29日，還車為111年7月8日，與系爭車輛經
    維修後出廠之日期111年7月23日並非完全吻合，已非無疑，
    本院審酌系爭車輛之必要維修期間，及原告上班路程基隆至
    新莊往返等一切情狀，認原告得請求之代車費用以5,000元
    為適當。
　㈣原告主張因傷及車身結構致系爭車輛價值損失，損失約為4萬
    元云云，惟原告並未舉證予以證明，是原告此部分之主張，
    亦無理由。
　㈤綜上，原告得請求被告賠償之金額為38,237元（計算式：30,
    893＋2,344+5,000＝38,237元）
五、末按給付無確定期限者，債務人於債權人得請求給付時，經
    其催告而未為給付，自受催告時起，負遲延責任。其經債權
    人起訴而送達訴狀，或依督促程式送達支付命令，或為其他
    相類之行為者，與催告有同一之效力；遲延之債務，以支付
    金錢為標的者，債權人得請求依法定利率計算之遲延利息。
    但約定利率較高者，仍從其約定利率；應付利息之債務，其
    利率未經約定，亦無法律可據者，週年利率為百分之五，民
    法第229條第2項、第233條第1項前段、第203條分別定有明
    文。另依民法第213條第2項明文規定，因回復原狀而應給付
    金錢者，自損害發生時起，加給利息。經查，原告行使對被
    告之損害賠償請求權，係以支付金錢為標的，給付並無確定
    期限，自應經原告之催告而未給付，被告始負遲延責任。揆
    諸前揭規定，原告請求被告給付自起訴狀繕本送達之翌日即
    111年12月6日起至清償日止，按法定利率即週年利率5%計算
    之利息，洵屬有據，逾此範圍之請求，則無理由。
六、從而，原告依侵權行為之法律關係，請求被告給付38,237元
    ，及自111年12月6日起至清償日止，按週年利率5%計算之利
    息，為有理由，應予准許。逾此範圍之請求，為無理由，應
    予駁回。
七、本件原告勝訴部分，係就民事訴訟法第427條適用簡易程序
    所為被告敗訴之判決，依同法第389條第1項第3款規定，應
    依職權宣告假執行。並依同法第392條第2項規定，依職權宣
    告被告於預供擔保後，得免為假執行。至原告敗訴部分，其
    假執行之聲請失所附麗，應一併駁回之。
八、訴訟費用負擔之依據：民事訴訟法第79條。
中　　華　　民　　國　　111 　年　　12　　月　　20　　日
　　　　　　　  　       臺北簡易庭　
　　　　　　　　　            法　    官　郭美杏
以上正本係照原本作成。
如不服本判決，應於判決送達後20日內向本院（臺北市○○○路
0 段000 巷0 號）提出上訴狀。（須按他造當事人之人數附繕本
）。如委任律師提起上訴者，應一併繳納上訴審裁判費。
中　　華　　民　　國　　111 　年　　12　　月　　20　　日
            　　　　　　　　　書　記　官  林玗倩